Inventaris van de archieven van de Inspecteurs der Domeinen in Zuid-Holland, 1814-1889
Nationaal Archief, Den Haag
Inspecteurs der Domeinen in Zuid-Holland
Inspecteurs Domeinen ZH
1814-1889
35512
4.00 meter; 54 inventarisnummers.
Nationaal Archief, Den Haag
Inspecteur der Domeinen in Zuid-Holland
Inspecteur der Domeinen te 's Gravenhage
Inspecteur der Registratie en Domeinen te 's Gravenhage
De archieven van de Inspecteurs der Domeinen in Zuid-Holland (1814-1889) zijn afkomstig van de Inspecteur der Domeinen in Zuid-Holland (1814-1823), de Inspecteur der Domeinen te 's Gravenhage (1824-1841) en de Inspecteur der Registratie en Domeinen te 's Gravenhage (1853-1889). Ze bevatten ingekomen circulaires en missiven, minuten van uitgaande stukken, memories van orde en instructie, registers van briefwisseling van ambtenaren en stukken betreffende huishoudelijke zaken.
Archiefvorming
Geschiedenis van het archiefbeheer
De verwerving van het archief
Het archief is krachtens bepalingen van de Archiefwet overgebracht.
3.06
Aanwijzingen voor de gebruiker
Openbaarheidsbeperkingen
Volledig openbaar.
Materiële beperkingen
Aanvraaginstructie
Openbare archiefstukken kunnen online worden aangevraagd en gereserveerd. U kunt dit ook via de terminals in de studiezaal van het Nationaal Archief doen. Om te kunnen reserveren dient u de volgende stappen te volgen:
U maakt een profiel aan op www.gahetna.nl, en logt vervolgens in
Via de archiefinventaris (alleen de beschrijvingen met rode nummers) selecteert u het gewenste archiefstuk door op de knop 'Reserveren' te klikken
In het volgende scherm geeft u aan op welke dag u het archiefstuk wilt inzien
Indien u zich bevindt in de studiezaal en een tafelnummer heeft ontvangen kunt u dit nummer vermelden. Als u geen tafelnummer heeft kunt u tafelnummer 777 laten staan
Vervolgens bevestigt u uw reservering door deze te versturen.
Verwant materiaal
Beschikbaarheid van kopieën
Beschrijving van de series en archiefbestanddelen
- ARCHIEF VAN DE INSPECTEUR DER DOMEINEN IN ZUID-HOLLAND, (1814) 1819-1823, 1
  - Memories van orde voor de tournée tot het opnemen van de rekeningen van de Ontvangers over de jaren 1814-1823, 1-2; 2 delen
    - Deel 1: 1814-1821, 1
    - Deel 2: 1819-1823, 2
  - Ingekomen circulaires en missiven, 1819-1823; 3-7; 4 omslagen en 1 pak
    - 1819, 3
    - 1820, 4
    - 1821, 5
    - 1822, 6
    - 1823, 7; pak
- ARCHIEF VAN DE INSPECTEUR DER DOMEINEN TE 'S-GRAVENHAGE, 1824-1841, 2
  - Memoriën van instructiën voor de afrekeningsreizen ten behoeve van de inspecteurs van de ontvangers der domeinen, 1824-1827; 8; 1 omslag
  - Ingekomen circulaires en missiven, 1828-1839; 9-20; 10 pakken en 2 omslagen
    - 1828, 9
    - 1829, 10
    - 1830, 11
    - 1831, 12
    - 1832, 13
    - 1833, 14
    - 1834, 15
    - 1835, 16
    - 1836, 17; omslag
    - 1837, 18
    - 1838, 19; omslag
    - 1839, 20
  - "Memento", staat van te verrichten handelingen bij de periodieke grondige naziening der kantoren van de ontvangers der registratie, 1834-1837 [c.]; 21; 1 deel
- ARCHIEF VAN DE INSPECTEUR DER REGISTRATIE EN DOMEINEN TE 'S-GRAVENHAGE, 1853-1889, 3
  - Ingekomen en minuten van uitgaande stukken, 1853-1889; 22-40; 11 pakken en 8 omslagen
    - 1853-1856, 22
    - 1857-1859, 23
    - 1860-1862, 24; omslag
    - 1863, 25; omslag
    - 1864, 26
    - 1865, 27
    - 1866, 28
    - 1869, 29; omslag
    - 1870, 30
    - 1871, 31
    - 1881, 32; omslag
    - 1882, 33
    - 1883, 34; omslag
    - 1884, 35
    - 1885, 36
    - 1886, 37
    - 1887, 38; omslag
    - 1888, 39; omslag
    - 1889, 40; omslag
  - Registers van briefwisseling der ambtenaren [10], 1855-1886; 41-44; 4 delen
    - Deel 1: 1855-1860, 41
    - Deel 2: 1860-1866, 42
    - Deel 3: 1871-1880, 43
    - Deel 4: 1880-1886, 44
  - Inventarissen van stukken afkomstig uit het archief van het opgeheven kantoor der domeinen te 's-Gravenhage, verzonden naar diverse kantoren der registratie en domeinen, 1864-1868; 45; 1 pak